ACORDAO-COMPLETO-2396967

ACÓRDÃO DE RELAÇÃO

ACÓRDÃO DE RELAÇÃO 1541/2020 ATA 5/2020 - PRIMEIRA CÂMARA

Acórdão 1541/2020-TCU-Primeira Câmara
Os Ministros do Tribunal de Contas da União ACORDAM, por unanimidade, com fundamento no art. 71, inciso III, da Constituição Federal/1988, c/c os arts. 1º, inciso V, e 39, inciso II, da Lei 8.443/1992, arts. 1º, inciso VIII, 17, inciso III, 143, inciso II, 259, inciso II, e 260, § 5º, do Regimento Interno do TCU, em considerar prejudicado, por perda do objeto, o exame de mérito dos atos de concessão de pensão especial de ex-combatente constantes dos autos, de acordo com os pareceres emitidos no presente processo.
1. Processo TC-Processo 004.444/2020-5 (PENSÃO ESPECIAL DE EX-COMBATENTE) 
	1.1. Interessadas: Adahir Ventura Barcia Rodrigues (XXX.100.307-XX) ; Amelia Cotta Alves (XXX.605.897-XX) ; Astrogilnira Pereira Justo (XXX.156.527-XX) ; Clea Fernandes da Silva (XXX.750.437-XX) ; Dalva Therezinha Jorge Costa (XXX.157.347-XX) ; Dulce Salomao Simoes (XXX.555.977-XX) ; Evany Cardoso Rocha do Amaral (XXX.561.697-XX) ; Gilda Pereira Correa (XXX.731.797-XX) ; Jacy Brasiliense de Carvalho (XXX.925.517-XX) ; Jandyra da Silva Cavalcanti (XXX.644.697-XX) ; Maria Aparecida da Conceicao Silva (XXX.565.067-XX) ; Maria Jose Araujo Rola (XXX.179.007-XX) ; Maria de Lourdes Lodi Lourenco (XXX.692.477-XX) ; Maria de Lourdes de Jesus Rega Dutra (XXX.898.207-XX) ; Marilla de Moura Azevedo (XXX.960.497-XX) ; Marly Solange Nahas Gelmini (XXX.817.627-XX) ; Miriam Fichman Fainguelernt (XXX.752.837-XX) ; Ocirema Batista do Couto (XXX.977.607-XX) ; Zenaide Guimaraes de Carvalho (XXX.208.817-XX) ; Zilda Borges Gomes (XXX.259.267-XX) .
	1.2. Órgão: Ministério da Defesa-comando do Exército (vinculador) .
	1.3. Relator: Ministro Vital do Rêgo.
	1.4. Representante do Ministério Público: Procurador Júlio Marcelo de Oliveira.
	1.5. Unidade Técnica: Secretaria de Fiscalização de Pessoal (Sefip) .
	1.6. Representação legal: não há.
	1.7. Determinações/Recomendações/Orientações: não há.

Primeira Câmara

Ministério da Defesa-comando do Exército (vinculador).

Adahir Ventura Barcia Rodrigues (XXX.100.307-XX); Amelia Cotta Alves (XXX.605.897-XX); Astrogilnira Pereira Justo (XXX.156.527-XX); Clea Fernandes da Silva (XXX.750.437-XX); Dalva Therezinha Jorge Costa (XXX.157.347-XX); Dulce Salomao Simoes (XXX.555.977-XX); Evany Cardoso Rocha do Amaral (XXX.561.697-XX); Gilda Pereira Correa (XXX.731.797-XX); Jacy Brasiliense de Carvalho (XXX.925.517-XX); Jandyra da Silva Cavalcanti (XXX.644.697-XX); Maria Aparecida da Conceicao Silva (XXX.565.067-XX); Maria Jose Araujo Rola (XXX.179.007-XX); Maria de Lourdes Lodi Lourenco (XXX.692.477-XX); Maria de Lourdes de Jesus Rega Dutra (XXX.898.207-XX); Marilla de Moura Azevedo (XXX.960.497-XX); Marly Solange Nahas Gelmini (XXX.817.627-XX); Miriam Fichman Fainguelernt (XXX.752.837-XX); Ocirema Batista do Couto (XXX.977.607-XX); Zenaide Guimaraes de Carvalho (XXX.208.817-XX); Zilda Borges Gomes (XXX.259.267-XX).

VITAL DO RÊGO

não há.

Procurador Júlio Marcelo de Oliveira.

PENSÃO ESPECIAL DE EX-COMBATENTE (PEEC)

Secretaria de Fiscalização de Pessoal (Sefip).